【裁判字號】    95,台上,4250
【裁判日期】    950803
【裁判案由】    違反槍砲彈藥刀械管制條例等罪
【裁判全文】
最高法院刑事判決            九十五年度台上字第四二五０號
    上  訴  人  甲○○
                        49號.
                        樓之3.
                        （另案於台灣屏東監獄執行）
上列上訴人因違反槍砲彈藥刀械管制條例等罪案件，不服台灣高
等法院高雄分院中華民國九十五年四月二十八日第二審判決（九
十五年度上訴字第三０七號，起訴案號：台灣屏東地方法院檢察
署九十四年度偵字第七九二號），提起上訴，本院判決如下：
    主  文
上訴駁回。
    理  由
一、違反槍砲彈藥刀械管制條例部分：
按刑事訴訟法第三百七十七條規定：上訴於第三審法院，非以判
決違背法令為理由不得為之；是提起第三審上訴，應以原判決違
背法令為理由，係屬法定要件；如果上訴理由狀並未依據卷內訴
訟資料具體指摘原判決不適用何種法則或如何適用不當，或所指
摘原判決違法情事顯與法律規定得為第三審上訴理由之違法情形
不相適合時，均應認其上訴為違背法律上之程式，予以駁回。本
件原判決維持第一審依民國九十四年二月二日修正，自九十五年
七月一日施行前之刑法第四十二條第二項規定論處上訴人甲○○
未經許可，持有其他可發射子彈具有殺傷力之改造手槍罪刑（處
有期徒刑一年八月，併科罰金新台幣十萬元，罰金如易服勞役，
以新台幣九佰元即銀元三佰元折算一日），駁回上訴人此部分之
第二審上訴，已詳敘所憑之證據及認定之理由，從形式上觀察，
原判決並無違背法令之情形。上訴人之上訴意旨略稱：上訴人與
綽號「文仔」及另二位友人經案發地點為警盤查，上訴人因另案
通緝欲逃離，經警壓制在地，而在上訴人身體近處查獲改造手槍
一支，「文仔」則趁隙逃逸，上訴人懷疑係「文仔」所有，警員
帶上訴人回上訴人之住處，即見「文仔」又匆促離去，嗣在屋內
查獲另五顆子彈，上訴人否認為己所有，然無法取信辦案人員，
請採集槍枝上之指紋及追查「文仔」以資比對查明實情等語。
惟查：原判決於理由欄貳、三依憑證人即查獲之警員郭志鵬於第
一審之證述，上訴人於警詢及偵查中之自白，及扣案之槍、彈，
卷附之內政部警政署刑事警察局鑑定書等證據，詳為說明其認定
上訴人有本件未經許可，持有其他可發射子彈具有殺傷力之改造
手槍犯行之理由，並就上訴人所辯槍、彈係「文仔」所有等語，
不足以採信，於理由內予以指駁，經核與卷內資料相符。又依卷
內資料，扣案槍枝經鑑定未發現可資比對之指紋，有高雄市政府
警察局刑警大隊九十三年五月三十一日高市警刑大偵十字第０九
三０００六二八０號函可稽，另並無綽號「文仔」者之年籍資料
，自無從採集槍枝之指紋及追查綽號「文仔」者以資比對。上訴
意旨係就原審採證認事之適法職權行使及原判決已說明之事項，
再為事實上之爭執，復徒憑己見，漫事指摘，非適法之上訴理由
，應認上訴人之此部分上訴違背法律上之程式，予以駁回。
二、收受贓物及寄藏贓物部分：
按刑事訴訟法第三百七十六條所列各罪之案件，經第二審判決者
，不得上訴於第三審法院，法有明文。原判決另行依刑法第三百
四十九條第一項及第二項論處上訴人收受贓物及寄藏贓物罪部分
，該二罪核屬刑事訴訟法第三百七十六條第一款、第七款之案件
，既經第二審判決，自不得上訴於第三審法院，而上訴人提起本
件上訴，並未聲明一部上訴，視為全部提起上訴，就此二部分之
上訴，應為法所不許，均予駁回。
據上論結，應依刑事訴訟法第三百九十五條前段，判決如主文。
中    華    民    國  九十五  年    八    月    三    日
                      最高法院刑事第十二庭
                          審判長法官  林  永  茂
                                法官  洪  文  章
                                法官  蘇  振  堂
                                法官  蕭  仰  歸
                                法官  陳  東  誥
      本件正本證明與原本無異
                                      書  記  官
中    華    民    國  九十五  年    八    月    九    日
                                                  Ｒ


司法院資訊處製作；財團法人民間司法改革基金會備份。
